【裁判字號】    97,重訴,941
【裁判日期】    980826
【裁判案由】    侵權行為損害賠償
【裁判全文】
臺灣臺北地方法院民事判決             97年度重訴字第941號
原      告  丙○○
訴訟代理人  吳國輝律師
複代理人    甲○○
被      告  乙○○
訴訟代理人  南雪貞律師
上列當事人間侵權行為損害賠償事件，經本院刑事庭以97年度交
簡附民字第3號裁定移送民事庭審理，本院於中華民國98年8月1
2日言詞辯論終結，判決如下：
    主  文
被告應給付原告新臺幣陸拾萬零陸佰玖拾伍元，及自民國九十
八年八月十三日起至清償日止，按年息百分之五計算之利息。
原告其餘之訴駁回。
訴訟費用由被告負擔十分之一，餘由原告負擔。
本判決第一項於原告以新臺幣貳拾壹萬元為被告供擔保後，得假
執行。但被告以新臺幣陸拾萬零陸佰玖拾伍元為原告預供擔保
得免為假執行。
原告其餘假執行之聲請駁回。
    事實及理由
壹、程序部分：
    按訴狀送達後，原告不得將原訴變更或追加他訴，但請求之
    基礎事實同一，或擴張或減縮應受判決事項之聲明者，原告
    得將原訴變更或追加他訴。民事訴訟法第255條第1項第2款
    、第3款分別定有明文。經查，本件原告原起訴聲明為：被
    告應給付原告新台幣（下同）600萬元整，及自起訴狀繕本
    送達被告之翌日起至清償日止，按年利率5％計算之利息。
    嗣於民國98年8月12日言詞辯論期日變更聲明為：(一)被告應
    給付原告6,028,450元，及自98年8月13日起至清償日止，按
    週年利率5％計算之利息；(二)願供擔保，請准宣告假執行。
    核其訴之聲明變更追加，所主張基礎事實相同，僅將所請求
    內容調整並減縮應受判決事項聲明，揆之首揭說明，其所為
    訴之變更應予准許。
貳、實體部分：
一、原告起訴主張：被告於96年6月30日下午4時30分，駕駛自小
    客車（車牌號碼：FE-5456）行經臺北市中正區福和橋往南
    方向靠近機車慢車專用道入口時，為閃避左方來車，且未注
    意而向右轉向，與原告騎乘之重型機車（車牌號碼：LKL-57
    9）發生擦撞，致原告受有頭部外傷併蜘網膜下腔出血、雙
    側血胸、左側硬腦膜下積液、左側第二、三、六肋骨骨折、
    右手腕下撓骨骨折、左手肘擦傷、左手背擦傷、左髖擦傷、
    左膝擦傷、右膝擦傷之傷害，原告因此受有醫療費用324,
    145 元、看護費用210, 260元、購買醫療必需用品費用11,
    493元、機車修理費用4,300元、手錶修理費用24,150元、一
    年薪資損失974,738元、一年固定加班費及固定津貼損失99,
    232元、看診交通費40,285元、勞動能力之減損3,320,37 2
    元【原告因本車禍所造成之硬腦膜下出血後遺症（末梢眩暈
    ），及右撓尺骨骨折所造成之手部無力及腕關節無法正常活
    動，將造成原告勞動能力喪失百分之三十。是以，自97 年7
    月1日（原告45年4月19日出生，是時為53歲），計算至原告
    65歲退休，尚有12年，每年勞動能力所得為974,738元（以
    95年之全年薪資所得計算）×30％×12（年）＝3,509, 057
    （元）。而僅請求3,320,372元。】及精神損失100萬元等損
    失。又本件車禍事故經臺灣臺北地方法院檢察署起訴被告過
    失傷害在案，亦經臺北市車輛行車事故鑑定委員會鑑定結果
    認定被告於本件車禍事故之發生有完全過失。爰依侵權行為
    法律關係請求被告損害賠償等語。並聲明：(一)被告應給付原
    告6,028,450元，及自98年8月13日起至清償日止，按週年利
    率5％計算之利息日起至清償日止，按年利率百分之五計算
    之利息。(二)願供擔保，請准宣告假執行。
二、被告則以：
  (一)本件車禍事故發生時，原告未與同向駕駛汽車之被告保持安
    全距離亦有違反道路交通安全規則之情形，同為肇事原因，
    原告實與有過失云云置辯。
  (二)就原告所請求損害賠償之項目金額之意見如下：
  1.醫療費用部分：
  (1)96年7月28日三軍總醫院（下稱三總醫院）600元收據支出用
    途為何有疑義，因當時原告在台北市立聯合醫院仁愛院區（
    下稱仁愛醫院）住院，何以有三軍醫院此筆費用支出?
  (2)96年7月5日、96年9月15日三軍醫院收據顯示450元、300元
    係原告申請診斷證明及費用明細表而支付，與醫療無關。
  (3)原告於車禍後送三總醫院住院治療，依三總醫院之醫療水準
    足以治癒原告，原告並無轉院之必要，而原告轉往仁愛醫院
    治療，依其自行要求，因此發生轉院交通費用3,700元（即
    仁光救護車值勤收費憑證），原告不能向被告請求支付。
  (4)有關原告轉院後開刀住院治療期間約1至2週，逾此期間之住
    院期間，應予扣除。而逾健保病房差額每日2,000元應自醫
    療費用中扣除。
  2.看護費用部分：看護照料期間約需14日，逾此期間原告之請
    求並無理由。又96年7月1日至7月5日為原告在三總醫院觀察
    期間，並未開刀或為任何醫療行為，無請看護之必要。另原
    告於96年7月30日在仁愛醫院就手部分開刀，是96年7月6日
    至7月30日間亦無請看護之必要。另原告主訴暈眩不能證明
    係本件車禍造成，該看護費自不得予以請求。
  3.購買醫療必需用品費用部分：原告固提出多紙發票，惟查發
    票上購買物品品項闕如，無法證明係購買醫療必需用品，此
    部分被告全部予以否認發票與本件有關。
  4.摩托車修理費用部分：原告提出之估價單係私文書，被告否
    認其真正。
  5.手錶修理費用部分：本件原告手部受傷部位在右手，左手並
    未受傷，依常人配帶手錶習慣，配帶在左手，原告左手既未
    受傷，手錶當無受損，原告主張手錶受損，且修復費用24,
    150元，被告否認之。
  6.原告一年薪資損失、減損勞動能力部分：原告96年1月至12
    月已領取薪資988,695元，並未受有任何薪資損害，原告此
    部分請求於法無據。又原告雖有受傷，但並未達勞工保險殘
    障給付標準，並無減少勞動能力情形。至於原告所稱其於車
    禍後，有間歇恐慌及忘記事情之情，係其片面主張，恐係心
    理因素使然，難認與本件車禍有因果關係。
  7.原告一年固定加班費及固定津貼之損失部分：交通費及加班
    費並非固定金額，原告主張係屬固定津貼及加班費並不足採
    。
  8.看診交通費部分：原告主張其自96年7月1日在仁愛醫院住院
    ，至96年10月5日出院，此期間竟有計程車資產生，殊不知
    從何而來。另原告提出計程車收據多未載明搭乘日期，無法
    證明與本案有關連性。
  9.神慰撫金部分：原告請求金額過高。
  (三)並聲明：原告之訴駁回。若受不利之判決，供擔保免為
    假執行。
三、查原告主張被告於96年6月30日下午4時30分，駕駛自小客車
    （車牌號碼：FE-5456）行經臺北市中正區福和橋往南方向
    靠近機車慢車專用道入口時，為閃避左方來車，且未注意而
    向右轉向，與原告騎乘之重型機車（車牌號碼：LKL-579 ）
    發生擦撞，致原告受有頭部外傷併蜘網膜下腔出血、雙側血
    胸、左側硬腦膜下積液、左側第二、三、六肋骨骨折、右手
    腕下撓骨骨折、左手肘擦傷、左手背擦傷、左髖擦傷、左膝
    擦傷、右膝擦傷之傷害等情，業經其提出臺北市聯合醫院仁
    愛院區診斷證明、臺北市車輛行車事故鑑定委員會鑑定意見
    書為憑（見本院刑事庭97年度交簡附民字第3號卷，下稱附
    民卷，第7至10頁、第11至13頁），復為被告所不爭執，堪
    信為真實。而原告因本件車禍導致前開傷害之結果，故被告
    之前開過失行為與原告所受傷害，有相當因果關係。從而，
    被告之行為業已構成侵權行為，應負損害賠償責任至明。
四、按因故意或過失，不法侵害他人之權利者，負損害賠償責任
    ；又不法侵害他人之身體或健康者，對於被害人因此喪失或
    減少勞動能力或增加生活上之需要時，應負損害賠償責任；
    另不法侵害他人之身體或健康者，被害人雖非財產上之損害
    ，亦得請求賠償相當之金額，民法第184條第1項前段、第19
    3條第1項、第195條第1項前段分別定有明文。又按汽車、機
    車或其他非依軌道行駛之動力車輛，在使用中加損害於他人
    者，駕駛人應賠償因此所生之損害，此觀民法第191條之1前
    段規定意旨亦明。查被告就本件車禍事故之發生既有過失，
    而應負侵權行為損害賠償責任，已於前述，則原告依據前開
    規定，請求被告賠償其所受之損害，自屬有據。茲就原告請
    求之各項損害及金額是否允當，分別審核論述如后：
  (一)支出之醫療費用部分：
  1.原告主張因前開受傷而支出醫療費用324,145元部分，業據
    其提出被告不爭執真正之醫療收據為憑（分見本院97年度北
    調字第280號卷，下稱北調卷，第46頁至第50頁、第56頁至
    第83頁、本院卷第15頁至第27頁）。惟查，原告於96年7月6
    日至96年10月5日因系爭車禍於仁愛醫院住院治療等情，為
    原告所自承，是被告抗辯原告請求三總醫院96年7月28日支
    出之600元部分，係非因系爭事故所支出之必要醫療費用，
    尚非虛妄，堪以採信；再原告請求之上開醫療費用中184,00
    0元部分，係屬特等病房差額之支出乙節，有台北市立聯合
    醫院98年1月16日北市醫仁字第09830014700號函在卷可參（
    見本院卷第347頁），查原告並未舉證證明其所受之傷勢有
    居住特等病房之必要，是難認原告此部分之支出為醫療之必
    要費用，是被告抗辯應扣除該部分之金額，亦非無理；又原
    告上開請求中關於仁愛醫院96年11月16日、97年2月18日所
    支出之200元費用部分，核屬牙科治療費用，業經仁愛醫院
    函覆：「... 應為齲齒及抽神經為診治的診斷與處置」，有
    該院97年12月15日北市醫仁字第09733943200號函為憑（見
    本院卷第103頁），衡以原告因本件車禍所受之傷勢部位為
    頭部、胸部、四肢等，尚難認該牙科之診斷與本件車禍有關
    ，故原告此部分之請求，亦不應准許。準此，原告請求之醫
    療費用139,345元【計算式：324,000－000－000, 000－200
    ＝139,345】部分為有理由，逾此部分，為無理由，不應准
    許。
  2.另被告雖抗辯其中之診斷證明書及費用明細表費用750元，
    非因侵權行為所生財產上之損害，並非醫療費用，應予剔除
    ，惟按證明書費雖非因侵權行為直接所受之損害，惟係被害
    人為實現損害賠償債權所支出之必要費用，且係因加害人之
    侵權行為所引起，被害人是否不得請求加害人賠償，非無斟
    酌餘地（最高法院92年度台上字第2653號裁判參照），是原
    告支出該費用係為實現損害賠償債權所支出之必要費用，且
    係因加害人之侵權行為所引起，屬本件車禍事故所產生之損
    害，應予准許。
  3.被告復抗辯原告無轉院之必要，再原告轉院後開刀住院治療
    期間約1至2週，是轉院交通費用3,700元及逾此期間之住院
    期間，應予扣除云云。惟衡以病患本得基於自由選擇其所信
    賴之醫療院所接受治療，況經本院調查原告轉院之行為妥適
    性，而經臺大醫院函覆：「研判陳先生（即原告）轉院之行
    為應無延誤治療時間」等語，有該院98年4月4日校附醫秘字
    第0980901249號函可稽（見本院卷第372頁），是難認原告
    因轉院所支出之轉院交通費用非醫療必要費用；再衡以病患
    接受治療之住院期間，乃醫生本於醫療必要所為之決定，從
    而，被告抗辯原告逾2週住院期間之費用，不得請求，亦屬
    無據，尚難採信。
  (二)看護費用部分：原告雖主張因前開傷勢，日常生活需有專人
    全日看護照料，而請求96年7月1日起至96年10月5日、96年
    10月8日起至96年11月9日及97年6月19日起至97年6月24日止
    之看護費用210, 260元，並提出相關看護費用收據為憑（見
    北調卷第51頁至第55頁）。惟查，本院依職權向原告就診醫
    院函詢原告因上開傷勢所需之受看護期間，業經仁愛醫院函
    覆：「該病患因於96年8月9日至96年10月5日轉復健科繼續
    治療期間常主訴頭暈，走路需看護照顧，看護為一日看護，
    每日約1,900元，復健科住院期間及門診就診與車禍有關，
    故而看護為必要費用」等語，有仁愛醫院97年12月15日北市
    醫仁字第097339 43200號函在卷可參（見本院卷第103頁）
    ，是堪認原告因上開傷勢而需受看護之期間應為96年8月9日
    至同年10月5日共88日，而原告復未能就除上開期間外之期
    間，日常生活需有專人全日看護照料等情，舉證以實其說，
    則原告請求逾上開期間外之看護費用，尚屬無據，不應准許
    。復參以上開仁愛醫院函，原告請求全日看護費用應以每日
    1,900元計算，準此，原告得請求之看護費用為167,200元（
    1,900×88＝167, 200）。至被告雖舉臺大醫院98年4月4日
    校附醫秘字第09809 01249號函所示：「判定若需受他人看
    護生活，術後期間約需14日」等語（見本院卷第372頁），
    而抗辯原告僅得請求14日之看護費用云云，然查臺大醫院即
    鑑定單位係本於相關病歷就原告傷勢所需之看護期間為事後
    之判斷，衡情實際負責治療之仁愛醫院就原告所需看護時間
    之判斷應較事後判斷之臺大醫院為瞭解，是本院認被告上開
    抗辯，為無理由。
  (三)支出醫療用品費用部分：原告主張因上開傷勢而支出醫療用
    品費用11,493元云云，並提出發票為據（分見附民卷第84頁
    至第91頁、本院卷第29、30頁），然觀諸原告所提上開發票
    ，其購買物品品項多付之闕如，其中尚有97年3月4日發票所
    載購買品項為「統一香腸蒜味、妙潔鋁箔」（見本院卷第29
    頁），是原告就所支出之醫療用品究為何，並未說明，亦未
    能舉證證明其必要性，自不得為有利原告之認定，其請求即
    無理由，應不予准許。
  (四)機車修理費用部分：
  1.按當事人主張有利於己之事實者，就其事實有舉證之責任，
    民事訴訟法第277條定有明文，又同法第357條規定，私文書
    應由舉證人證其為真正，但他造於其真正無爭執者，不在此
    限，若欲依同法第358條第1項規定，推定私文書之真正者，
    則須本人或其代理人就其於文書上所為簽名、蓋章或指印不
    爭執為真正時，或有法院或公證人之認證者，方可據以推定
    私文書之真正。次按民事訴訟如係由原告主張權利者，應先
    由原告負舉證之責，若原告先不能舉證，以證實自己主張之
    事實為真實，則被告就其抗辯事實即令不能舉證，或其所舉
    證據尚有疵累，亦應駁回原告之請求（最高法院著有17年上
    字第917號判例意旨參照）。
  2.查原告主張因本件車禍致其機車受有損害，而支出4,300元
    ，被告亦應賠償該部分之費用云云，並提出機車修復估價單
    為據（見北調卷第94頁）。惟查上開機車修復估價單之性質
    核屬私文書，其真正又經被告所否認，亦經本院闡明後（見
    本院卷第375頁），原告就此亦無舉證證明之，況查該機車
    之所有權人並非原告，為原告所不爭執，並有該車之行車執
    照在卷可稽（見本院卷第400頁），原告復未能舉證證明該
    車之所有權人業將該損害賠償請求權之債權讓與原告，是原
    告請求被告賠償機車修復費用4,300元部分，尚難認有理由
    ，自難准許。
  (五)手錶修理費用部分：查原告主張因本件車禍致其手錶受損，
    而支出修復費用24, 150元，業據其提出修復手錶之發票為
    憑（見北調卷第92頁至第93頁），復參以原告因本件車禍確
    受有右手腕下撓骨骨折、左手肘擦傷、左手背擦傷等傷害，
    有仁愛醫院診斷證明書為憑，堪認原告因本件車禍致其上肢
    多處受有傷害，是原告主張其手錶因此受有損害，尚與一般
    經驗法則無違，故原告主張被告應賠償其手錶修理費用24,
    150元，自屬有據，應予准許。
  (六)工作收入損失（含薪資、加班費及津貼）與減少勞動能力部
    分：
  1.原告主張因本件車禍無法工作，受有工作收入損失，且喪失
    勞動能力比例為30％，而受有喪失或減損勞動能力之損失云
    云，為被告所否認，原告自應就受有工作收入與喪失勞動能
    力損失之事實，舉證證明之。
  2.經查，原告主張因本件車禍受有一年之薪資損失974,738元
    云云，惟經原告所任職之交通部鐵路改建工程局回覆：「二
    、陳員（即原告）96年薪資總額為新臺幣98萬8,695元整；
    公傷假共108天。」等語，有交通部鐵路改建工程局98年1月
    12日鐵工人字第0980000239號函附卷可參（見本院卷第334
    頁），原告亦自承有受領96年7月1日至97年6月30日之薪資
    （見本院卷第358頁），準此，原告既有受領該期間之薪資
    ，自無受有工作損失，則其請求被告賠償其一年薪資損失，
    即屬無據，要難准許。
  3.又原告主張因本件車禍受有一年之固定加班費及交通費津貼
    損失99,232元，並提出96年1月至6月員工雜項請款明細（見
    北調卷第96頁）為據。惟查，原告並未就該加班費及津貼性
    質為固定津貼乙節舉證以實其說，復觀諸原告所提出之96年
    1 月至6月員工雜項請款明細，其中亦有單月份並未領有交
    通費者，而每月之加班費金額亦均不同，是尚難認該加班費
    及交通費係屬固定津貼，是原告此部分之請求，難予准許。
  4.再查，本件原告之傷勢復原情形，經本院囑託臺大醫院鑑定
    結果：「陳先生（即原告）之右前臂遺留疤痕且影響到右腕
    關節之活動度，惟不符合勞工保險殘廢給付標準。另，陳先
    生之意識；清楚，且對答正常由身體理學檢查發現呼吸無明
    顯喘或費力情形，軀幹外部無明顯變形。胸部X光片無明顯
    異常，除左側肋骨有舊的骨折後變化，依勞工保險殘廢給付
    標準表，陳先生並無符合之項目。... 」等情，有該院98年
    4 月1日校附醫秘字第0980901249號函可參（見本院卷第371
    頁），堪認原告上開傷勢並未造成其殘廢而受有勞動能力減
    損之損失，是原告請求被告賠償勞動能力減損之損失部分，
    亦屬無據，不應准許。
  (六)支出交通費部分：按不法侵害他人之身體或健康者，對於被
    害人因此喪失或減少勞動能力或增加生活上之需要時，應負
    損害賠償責任，民法第193條第1項固定有明文。原告主張因
    搭乘計程車就醫支出59,760元，並提出計程車收據為憑（見
    附民卷第97頁至第153頁）。然查，上開單據均無記載起迄
    點，其中部分亦無記載搭乘日期，況其中竟有原告住院期間
    之計程車費用之支出，是尚難使本院認為有此支出，自不得
    向被告請求。
  (七)精神慰撫金：
  1.按不法侵害他人之身體、健康、名譽、自由、信用、隱私、
    貞操，或不法侵害其他人格法益而情節重大者，被害人雖非
    財產上之損害，亦得請求賠償相當之金額，民法第195條第1
    項定有明文。且，慰藉金之賠償須以人格權遭遇侵害，使精
    神上受有痛苦為必要，其核給之標準固與財產上損害之計算
    不同，然非不可斟酌雙方身分資力與加害程度，及其他各種
    情形核定相當之數額（最高法院51年台上字第223號判例意
    旨參照）。
  2.查原告因本件車禍受有上開傷害，在精神上及肉體上必感受
    莫大之痛苦，則原告請求被告賠償非財產上之損害，自屬有
    據。爰斟酌原告任職於交通部鐵路改建工程局，96年度之所
    得為1,028,453元、名下無不動產；而被告96年度之所得為
    2,760,901元、名下有不動產2筆，財產總額為3,198,878元
    ，有兩造96年度稅務電子閘門財產所得調件明細表附卷可參
    （見本院卷第436頁至第444頁）及原告所受傷害等一切情狀
    後，認原告請求精神慰撫金100萬元，尚嫌過高，應以50萬
    元為適當，原告逾此金額之請求，不應准許。
  (八)綜此，本件原告主張其受有醫療費用139,345元、看護費用
    167,200元、手錶維修費用24,150元及非財產上之損害50 萬
    元，合計共830,695元之範圍內，應屬可採。另按「保險人
    依本法規定所為之保險給付，視為被保險人損害賠償金額之
    一部分；被保險人受賠償請求時，得扣除之。」強制汽車責
    任保險法第32條定有明文。本件原告受領之強制保險金20萬
    元，為兩造所不爭執，堪信真實，是依前開規定，原告請求
    之金額，應扣除該部分之金額。從而，原告基於侵權行為之
    法律關係請求被告給付630,695元【計算式：830,695－
    200,000＝630,695】部分，為有理由，應予准許，逾此部分
    ，為無理由，應予駁回。
  (九)末按給付無確定期限者，債務人於債權人得請求給付時，經
    其催告而未為給付，自受催告時起，負遲延責任。其經債權
    人起訴而送達訴狀，或依督促程序送達支付命令，或為其他
    相類之行為者，與催告有同一之效力；遲延之債務，以支付
    金錢為標的者，債權人得請求依法定利率計算之遲延利息；
    應付利息之債務，其利率未經約定，亦無法律可據者，週年
    利率為百分之五，民法第229條第2項、第233條第1項前段、
    第203條分別定有明文。原告對被告得請求之損害賠償，係
    未約定期限之給付，亦未約定遲延利率，又原告請求之金額
    雖陸續有所更動，惟其於本院最後一次言詞辯論期日即98年
    8月12日時已全部特定明確，是其以該庭期日之翌日即98 年
    8月13日起加計百分之五之利息，於法有據，應予准許。
五、復按依民法第217條第1項，損害之發生或擴大，被害人與有
    過失者，法院固得減輕賠償金額或免除之，惟與有過失之事
    實，仍須由當事人主張及舉證。被告雖抗辯，原告未與同向
    駕駛汽車之被告保持安全距離，亦有違反道路交通安全規則
    之情形，同為肇事原因，原告與有過失云云。惟查，被告與
    原告於本件車禍發生中係分別駕駛於臺北市中正區福和橋往
    南方向之汽車專用車道與機慢車專用車道，有台北市政府警
    察局中正第二分局交通分隊繪製之道路交通事故現場圖在卷
    可稽（見本院卷第13頁），而被告於車禍發生時亦陳稱：「
    我車沿福和橋往南行使左側車道，......，因此才切入右側
    車道.... 」等語，亦有台北市政府警察局中正第二分局交
    通分隊交通事故談話記錄表附卷足憑（見北調卷第15頁），
    堪認本件車禍之起因係因被告突然轉向切入原告所行使之車
    道，尚難認與被告未行駛於同一車道上之原告有何未保持安
    全距離之過失，而被告就原告未保持車距部分，亦未能舉證
    證明之，則其空言原告與有過失云云，尚屬無據，自無足取
    。
六、綜上所述，原告請求被告給付630,695元，及自98年8月13日
    起至清償日止按年息百分之五計算之利息，為有理由，應予
    准許，逾此部分，為無理由，應予駁回。
七、兩造陳明願供擔保，聲請宣告假執行或免為假執行，經核原
    告勝訴部分，合於法律規定，爰分別酌定相當之擔保金額宣
    告之；原告其餘假執行之聲請，因訴之駁回而失所依據，不
    予准許。
八、本件事證已臻明確，兩造其餘攻擊防禦方法，經審酌後，或
    與本件無涉，或與判決結果不生影響，毋庸一一論列，併此
    敘明。
九、訴訟費用負擔之依據：民事訴訟法第79條。
中    華    民    國    98    年    8     月    26    日
                  民事第二庭    審判長法  官  朱漢寶
                                      法  官  陳秀貞
                                      法  官  陳雯珊
以上正本，係照原本作成。
如對本判決上訴，須於判決送達後20日內向本院提出上訴狀
中    華    民    國    98    年    8     月    26    日
                                      書記官  陳彥樺


司法院資訊處製作；財團法人民間司法改革基金會備份。
